臺灣高等法院臺中分院刑事判決　　　　96年度上訴字第739號
上　訴　人
即　被　告　丙○○
選任辯護人　黃秀蘭律師
上列上訴人因違反槍砲彈藥刀械管制條例等案件，不服臺灣彰化
地方法院94年度訴字第1257號中華民國96年1月25日第一審判決
（起訴案號：臺灣彰化地方法院檢察署94年度偵字第4462號），
提起上訴，本院判決如下：
    主  文
上訴駁回。
    事  實
一、丙○○（綽號「阿成」）明知未經中央主管機關內政部之許
    可，不得無故持有、販賣可發射子彈具殺傷力之槍枝及子彈
    ，竟與黃炯發（應由檢察官另案偵查）共同基於持有改造槍
    枝、子彈之犯意聯絡，先由黃炯發於民國93年6月某日前，
    自不詳來源處取得持有仿BERETTA廠M9型半自動手槍製造之
    玩具手槍且換裝土造金屬槍管而成之可發射子彈具有殺傷力
    之改造手槍1枝（槍枝管制編號：0000000000號，起訴書誤
    載為00000000000號）及具有殺傷力直徑8.87mm金屬彈頭之
    土造子彈1顆後，再由丙○○、黃炯發於93年6月中旬某日晚
    上，未經許可無故共同持有之，並在位於雲林縣麥寮鄉丁○○任職之某公司處，將上揭具有殺傷力之槍、彈交與丁○○
    （業經臺灣彰化地方法院以94年度訴字第1111號判處有期徒
    刑一年六月，併科罰金新台幣六萬元確定）寄藏，再由丁○○於93年6月間某日，在雲林縣麥寮鄉某處KTV店內，轉交與
    林秋文（業經臺灣彰化地方法院以94年度訴字第1111號判處
    有期徒刑一年五月，併科罰金新台幣五萬元確定）保管，由
    林秋文負責將上揭具有殺傷力之槍、彈藏放於雲林縣麥寮鄉
    六輕附近漁塭或林秋文所有之車牌號碼XF-838號大貨車內，
    丙○○如欲取回或取回再寄託上揭具有殺傷力之槍、彈時，
    即依循上開方式，先由丁○○電話聯絡自林秋文處取交予丙○○後，丙○○復將上揭槍彈再透過丁○○託轉予林秋文寄
    藏多次。嗣經警方於94年4月7日上午8時許，持臺灣彰化地
    方法院檢察署檢察官簽發之拘票至林秋文位於雲林縣臺西鄉
    蚊港村蚊港38號之5居處拘提林秋文至警局後，復經林秋文
    帶同警方至停放在雲林縣臺西鄉蚊港村蚊港38號前空地之其
    所有前揭大貨車內駕駛座，並扣得前揭丙○○、黃炯發共同
    持有並寄藏於丁○○、林秋文處之仿BERETTA廠M9型半自動
    手槍製造之玩具手槍且換裝土造金屬槍管而成之可發射子彈
    具有殺傷力之改造手槍1枝（槍枝管制編號：0000000000 號
    ）及具有殺傷力直徑8.87mm金屬彈頭之土造子彈1顆（業因
    鑑驗已試射擊發滅失），始循線查獲上情。
二、丙○○另行起意，基於販賣可發射子彈具殺傷力槍枝及子彈
    之犯意，於93年6、7月間某日，在彰化縣鹿港鎮某處，以新
    臺幣（下同）6萬元之價格，將仿SIG SAUER廠P220型半自動
    手槍製造之玩具手槍且換裝土造金屬槍機及土造金屬槍管而
    成之可發射子彈具有殺傷力之改造手槍1枝（槍枝管制編號
    ：0000000000號）及具殺傷力直徑8.86mm金屬彈頭之土造子
    彈1顆販賣與黃睦順（業經臺灣彰化地方法院以93年訴字175
    5號判處有期徒刑一年六月，併科罰金新台幣五萬元，再經
    本院及最高法院判決上訴駁回確定，且於95年4月11日死亡
    ），黃睦順並向具有幫助丙○○販賣槍彈意思之同行友人乙○○（業經臺灣彰化地方法院判處有期徒刑二年十月，併科
    罰金新台幣八萬元，再經本院及最高法院判決上訴駁回確定
    ）表示，要以友人乙○○向黃睦順所借款項20萬元直接扣抵
    購買槍彈金額，經乙○○拒絕並表示向丙○○購買槍、彈需
    要現金，而幫助丙○○販賣上揭槍、彈後，黃睦順並於同日
    ，在上開彰化縣鹿港鎮某處，由乙○○處取得上開可發射子
    彈具殺傷力之仿SIG SAUER廠P220型改造手槍1枝（槍枝管制
    編號：0000000000號）及具殺傷力直徑8.86mm金屬彈頭之土
    造子彈1顆。
三、丙○○明知甲基安非他命（起訴書載為安非他命）屬毒品危
    害防制條例第2條第2項第2款規定之第二級毒品，竟另行起
    意，基於販賣第二級毒品甲基安非他命以營利之概括犯意，
    由戊○○分別於94年1月29日凌晨零時26分、94年1月29日下
    午2時13分，以行動電話門號0000-000000號撥打丙○○使用
    之內裝行動電話門號0000-000000號晶片卡之諾基亞廠牌211
    0型行動電話，經與丙○○議定購買甲基安非他命數量、金
    額，並約定在丙○○位於彰化縣福興鄉○○村○○街417號
    三合院住處外購買甲基安非他命，丙○○則至交貨地點，販
    賣價格分別2000元、1000元，數量各1公克、0.5公克之甲基
    安非他命1包予戊○○，以此方式，連續販賣甲基安非他命
    共計2次，因上揭販賣價格2000元甲基安非他命部分，戊○○係以摩拖羅拉廠牌V202型行動電話1支抵償2000元與丙○○，是丙○○得款1000元。
四、案經彰化縣警察局員林分局報請臺灣彰化地方法院檢察署檢
    察官偵查起訴。
    理  由
一、程序方面：
  (一)按刑事訴訟法第302條第1款規定，案件曾經判決確定者，應
    為免訴之判決，係以同一案件，已經法院為實體上之確定判
    決，該被告應否受刑事制裁，既因前次判決而確定，不能更
    為其他有罪或無罪之實體上裁判，此項原則，關於實質上一
    罪或裁判上一罪，其一部事實已經判決確定者，對於構成一
    罪之其他部分，固亦均應適用，但此種事實係因審判不可分
    之關係，在審理事實之法院，就全部犯罪事實，依刑事訴訟
    法第267條規定，本應予以審判，故其確定判決之既判力自
    應及於全部之犯罪事實。經查，被告雖曾因違反槍砲彈刀械
    管制條例案件，經臺灣彰化地方法院於94年3月31日以94年
    度訴字第25號刑事判決免除其刑並於94年4月25日確定等情
    ，此有臺灣高等法院被告前案紀錄表、臺灣彰化地方法院檢
    察署刑案資料查註紀錄表各1份存卷可考，然被告於原審審
    理中自承，其於前揭另案持有槍彈，係於93年10月10日臨時
    在彰化縣福興鄉某土地公廟處拾獲（見原審96年1月4日審判
    筆錄第24頁）等語，足見被告係另行起意持有另案槍彈，核
    與本案被告持有扣案槍、彈之犯行，顯非基於連續犯之概括
    犯意為之，自非前案既判力所及，本院自應為實體上之審理
    ，先予說明。
  (二)查被告之選任辯護人於本院審理中，除對證人丁○○、戊○○在審判外之陳述主張無證據能力外，對於其餘證據之證據
    能力均不爭執，依刑事訴訟法第159條之5規定刑事訴訟法第
    159條之5規定：「被告以外之人於審判外之陳述，雖不符前
    四條之規定，而經當事人於審判程序同意作為證據，法院審
    酌該言詞陳述或書面陳述作成時之情況，認為適當者，亦得
    為證據。」「當事人、代理人或辯護人於法院調查證據時，
    知有第159條第1項不得為證據之情形，而未於言詞辯論終結
    前聲明異議者，視為有前項之同意。」之情形，因此就被告
    之選任辯護人未爭執部分，均應認為有證據能力，合先敘明
    。
  (三)按刑事訴訟法第159條之2規定：「被告以外之人於檢察事務
    官、司法警察官或司法警察調查中所為之陳述，與審判中不
    符時，其先前之陳述具有較可信之特別情況，且為證明犯罪
    事實存否所必要者，得為證據。」所謂「前後陳述不符」之
    要件，應就前後階段之陳述進行整體判斷，以決定其間是否
    具有實質性差異，惟無須針對全部陳述作比較，陳述之一部
    分有不符，亦屬之。而所謂「較可信之特別情況」之情形，
    亦應就前後陳述時之各種外部情況進行比較，以資決定何者
    外部情況具有可信性。若陳述係在特別可信之情況下所為，
    則虛偽陳述之危險性即不高，雖係審判外陳述，或未經被告
    反對詰問，仍得承認其有證據能力。所稱「外部情況」之認
    定，例示如下：1.時間之間隔：陳述人先前陳述是在記憶猶
    新的情況下直接作成，一般與事實較相近，事後即可能因記
    憶減弱或變化，致有不清晰或陳述不符之現象發生。2.有意
    識的迴避：由於先前陳述時被告未在場，是陳述人直接面對
    詢問警員所為陳述較為坦然；事後可能因陳述人對被告有所
    顧忌或同情，因而在被告面前較不願陳述不利被告之事實。
    3.受外力干擾：陳述人單獨面對檢察事務官或司法警察（官
    ）所為之陳述，程度上較少會受到強暴、脅迫、詐欺、利誘
    或收買等外力之影響，其陳述較趨於真實。若被告在庭或有
    其他員參與旁聽時，陳述人可能會本能的作出迴避對被告不
    利之證述，或因不想生事乃虛構事實而為陳述。4.事後串謀
    ：目擊證人對警察描述所目睹情形，因較無時間或動機去編
    造事實，客觀上亦較難認與被告間有勾串情事，其陳述具有
    較可信性。但事後因特殊關係，雙方可能因串謀而統一口徑
    ；或事後情況變化，兩者從原先敵對關係變成現在友好關係
    等情形，其陳述即易偏離事實而較不可信。5.警詢或檢察事
    務官偵查時，有無辯護人、代理人或親友在場：如有上開親
    誼之人在場，自可期待證人為自由從容之陳述，其證言之可
    信度自較高。6.警詢或檢察事務官所作之偵查筆錄記載是否
    完整：如上開筆錄對於犯罪之構成要件、犯罪態樣、加重減
    輕事由或起訴合法要件等事實或情況，均翔實記載完整，自
    可推定證人之陳述，與事實較為相近，而可信為真實。法院
    應斟酌上列因素綜合判斷，亦應細究陳述人之問答態度、表
    情與舉動之變化，此一要件係屬訴訟法事實之證明，以自由
    證明為已足，且應由主張此項證據之人證明。惟此僅係確定
    上開陳述有無證據能力而已，至該證據具有證據能力後，其
    證據力之強弱問題，仍待法院綜合全辯論意旨及調查證據所
    得，依法認定之。被告之選任辯護人於本院準備程序中稱：
    證人丁○○、戊○○之證言屬於審判外之陳述，未經過交互
    詰問，無證據能力等情。經查本件證人丁○○、乙○○於警
    詢時之證言，距案發日較近，當時記憶自較深刻，可立即反
    應所知，不致因時隔日久而遺忘案情；且較無來自被告或其
    他成員同庭在場之壓力而出於虛偽不實之指證，或事後串謀
    而故為迴護被告之機會，揆諸上開說明，其於警詢時所為之
    陳述，客觀上應具有較可信之特別情況，且亦為證明犯罪事
    實存否所必要，依上揭規定，其於警詢時之證言自有證據能
    力。
  (四)按證人之陳述有部分前後不符，或相互間有所歧異時，或因
    記憶淡忘、或事後迴護被告、或因其他事由所致，究竟何者
    為可採，法院仍得本其自由心證予以斟酌，非謂一有不符或
    矛盾，即應認其全部均為不可採信；尤其關於行為動機、手
    段及結果等之細節方面，證人之證言，有時亦有予渲染之可
    能；然其基本事實之陳述，若果與真實性無礙時，則仍非不
    得予以採信（最高法院74年臺上字第1599號判例要旨、90年
    度臺上字第6078號判決要旨參照）；況認事採證、證據之取
    捨及證據證明力之判斷，俱屬事實審法院之職權，苟無違證
    據法則，自不能指為違法；是供述證據前後雖有差異或矛盾
    ，事實審法院非不可本於經驗及論理法則，斟酌其他情形，
    作合理之比較，定其取捨；其就供述證據之一部，認為真實
    者，予以採取，亦非法則所不許。因之，證人供述之證據，
    前後縱有差異，事實審法院依憑證人前後之供述證據，斟酌
    其他證據，本於經驗法則與論理法則，取其認為真實之一部
    ，作為論罪之證據，自屬合法（最高法院90年度臺上字第69
    43號判決要旨參照）。
二、訊據上訴人即被告丙○○（以下稱被告）矢口否認有上開犯
    行，辯稱：本案的事情我都沒有做，這些事情都和我無關，
    我是冤枉的云云。惟查：
  (一)事實欄一部分：
  1.證人丁○○於警詢時證稱：「該貝瑞塔改造手槍及子彈2顆
    是綽號「阿發」及丙○○，在93年5、6月間所寄放的。當時
    「阿發」及丙○○要寄放給我時我曾經告訴他們2人說，因
    為我有前科不方便寄放在我這裡，所以我拿到該貝瑞塔改造
    手槍及子彈2顆的當天，我便上記槍、彈寄放在林秋文那裡
    保管，並介紹「阿發」及丙○○認識林秋文，若是「阿發」
    及丙○○他們需要用槍、彈時就自己去向林秋文拿該槍、彈
    。」（見94年度偵字第2796號偵查卷第18頁）。
  2.證人丁○○於偵查中證稱：「（問：〔當庭提示扣案之改造
    手槍及2顆子彈〕林秋文說此支槍及子彈是你交給他的，有
    何意見？）是我交給他的。（問：此槍彈何來？）丙○○（
    綽號阿成或志豪）開車載阿發到雲林我現有公司的隔壁在車
    上交給我的。（問：此槍彈有無用何物包裝？）有用方型黑
    ? 板套夾包著，我一摸就知道是槍。在車上沒有拿出來看。
    （問：何時將槍彈拿出來看？）在公司門口就將槍彈拿出來
    看，然後我就打電話給林秋文，這是去年5、6月的時候。‥
    ‥（問：到底時間為何？）一樣這一把，去年（93年）5、6
    月有交給他的，放了一個多月，丙○○打電話跟我要回去，
    我就去找林秋文拿，在公司外面丙○○的車上交給丙○○，
    阿發沒在車上，但丙○○說是阿發要回去的。一直到今年（
    94年）2月底丙○○才又打電話叫我去丙○○的家裡（福興
    鄉頂粘村）拿扣案槍彈，我就當天交給林秋文，這是我叫林
    秋文去我的公司拿的。」等語（見94年度偵字第2796號偵查
    卷第95、96頁）。
  3.證人丁○○於本院審理中證稱：「（辯護人問：被告丙○○
    有無在93年5、6月間將本案犯罪事實一的槍彈交給你？詳細
    情形如何？）槍是黃炯發的，有一天晚上丙○○開車載黃炯
    發到我公司的宿舍找我，說要寄藏，之後我問丙○○，丙○○說不關他的事情，他也不知道黃炯發要拿槍過去找我，黃
    炯發當時的意思是隔幾天要拿去賣，我有強調不可能讓黃炯
    發將槍枝寄藏在我那裡，因為我住公司宿舍。（辯護人問：
    如何知道槍枝是黃炯發的？）黃炯發槍枝交給丙○○，丙○○將槍枝交給我，我瞪他，丙○○說不關我的事，黃炯發就
    說槍枝是他的，他要寄藏的。（辯護人問：之後有沒有人把
    槍拿回去？）沒有。（辯護人問：為何在偵查中和今天的證
    述不一致？）沒有人來把槍拿回去，是我本身拿槍回去給黃
    炯發。（辯護人問：這個過程中，有沒有拿回去又拿回來，
    達五、六次之多？）來回總共三趟。（辯護人問：如何會有
    來回三趟的情形？）當時要找丙○○，叫他去找黃炯發，所
    以才會跑了三次。〔審判長請檢察官行反詰問〕（檢察官問
    ：你是否因為寄藏槍枝被彰化地院判處有期徒一年六月？）
    是，現在執行中。（檢察官問：請鈞院提示彰化地院94年度
    訴字第1111號槍砲案件判決書，是否如此？〔提示判決書〕
    ）是，我有上訴到高分院，但我之後撤回上訴。（檢察官問
    ：根據你涉案已經確定的判決書犯罪事實及理由記載，該案
    那把槍是丙○○寄放在你那裡，你再寄放給林秋文，總共拿
    回去五趟，你在偵查、原審、準備程序中所坦承的，這個部
    分有何意見？）對判決認定事實沒有意見。〔審判長請辯護
    人行覆主詰問〕（辯護人問：證人對於判決認定事實沒有意
    見，為何今日會如此證述？）當時黃炯發的情形並沒有很詳
    細的記載。當時丙○○也有去，黃炯發也有去，我知道槍枝
    是黃炯發的，當時的確是丙○○開車去的。我當時所說的和
    今日所說的應該是一樣。‥‥（法官問：是否黃炯發、丙○○共同將槍枝交給你寄藏？）我的認知是二個人一起將槍枝
    交給我保管。」等語（見本院卷第95頁反面至96頁反面）。
  4.證人林秋文於警詢時證稱：「我遭警察拘提至警察局後，於
    94年4月7日下午17時20分許帶同警察至雲林縣台西鄉蚊港村
    蚊港38號前空地我所有之大貨車XF-838號駕駛座起出1個黑
    色手提包內裝改造貝瑞塔82手槍1支工廠法彈匣內裝2顆改造
    子彈。（改造貝瑞塔手槍1支、改造子彈2顆如何取得？）於
    94年3月底（正確時間不詳），在雲林縣麥寮鄉省道台17線
    上一家「米提KTV」內，由丁○○親自交給我要我幫他保管
    。」等語（見94年度偵字第2796號偵查卷第15頁）。
  5.證人林秋文於偵查中證稱：「（問：今日警察在你住處〔蚊
    港38之5號〕查獲什麼？）彈頭28顆，槍身1支，滑套1個。
    （問：有無帶警察去找到一支黑色改造手槍？同時查獲何物
    ？）有，在我的貨車〔車牌XF-838〕上駕駛座後方找到一支
    92手槍，2發子彈，放在同一處。貨車停在我家斜對面空地
    上。（問：為何要帶警察去找？）因為東西不是我的，我不
    想承擔這個責任，東西是丁○○的，是他在今年（94年）3
    月中寄放在我這邊的。‥‥（問：偽何時間差這麼多？）今
    天查到這支是今年3月底交給我的。」等語（見94年度偵字
    第2796號偵查卷第94至96頁）。
  6.證人林秋文於原審審理中證稱：「（辯護人問：你是否因為
    持有Ａ槍及子彈1顆而服刑？）是。（辯護人問：為何持有
    Ａ槍及子彈1顆，何人交給你？〔提示94偵查字第2796號卷
    附第122頁至127頁〕）丁○○委託我寄藏Ａ槍及子彈1顆。
    （辯護人問：丁○○委託你，被告是否一同去？）被告並無
    在場。（辯護人問：丁○○是否說Ａ槍及子彈1顆是何人的
    ？）我沒有聽丁○○說過。（辯護人問：被告是否曾經打電
    話要跟你拿Ａ槍及子彈1顆？）無。（辯護人問：丁○○有
    無告訴你，被告要拿Ａ槍及子彈1顆，請你交給被告？）Ａ
    槍及子彈1顆都是我與丁○○往來，與被告無關。〔辯護人
    主詰問完畢。審判長請檢察官行反詰問。〕（檢察官問：丁○○寄藏Ａ槍及子彈1顆，何人所有？）我不清楚。丁○○
    沒有告訴我，我也沒有詢問丁○○。丁○○只是說他不方便
    放在那邊。（檢察官問：丁○○拿Ａ槍及子彈1顆幾次？）
    約三至五次。（檢察官問：丁○○拿Ａ槍及子彈1顆，有何
    表示？）他說Ａ槍及子彈1顆是別人的，我曾經告訴丁○○
    拿回Ａ槍及子彈1顆。（檢察官問：丁○○要拿回Ａ槍及子
    彈1顆，你沒有詢問為何拿回？）我沒有詢問，丁○○也沒
    有任何表示。（檢察官問：93年月間丁○○是否打電話給你
    ，要你去他的公司拿槍？）無。因時間已久，我不記得，但
    第一次丁○○在麥寮KT V交槍給我。〔檢察官反詰問完畢。
    審判長請辯護人行覆主詰問〕（辯護人問：丁○○把Ａ槍及
    子彈1顆交給你保管，之前你就認識被告？）印象中被告找
    過丁○○，但是我不確定我認識被告時間在案發前後。（辯
    護人問：被告是否打電話跟你要Ａ槍及子彈1顆？）無。（
    辯護人問：丁○○從無在電話中要回Ａ槍及子彈1顆，並說
    Ａ槍及子彈1顆是被告要的？）無，丁○○要回Ａ槍及子彈1
    顆，他說他要回去彰化，我不確定Ａ槍及子彈1顆是何人的
    ，我不知道丁○○拿回之目的。‥‥（審判長問：Ａ槍及子
    彈1顆是否丁○○於93年5月中旬在麥寮米堤KYV交給你？）
    （審判長問：是。（審判長問：丁○○為何要將Ａ槍及子彈
    1顆交給你？）因為他本身在雲林上班，他住宿舍不方便寄
    藏Ａ槍及子彈1顆，我與丁○○關係不錯，所以他將Ａ槍及
    子彈1顆交給我寄藏。（審判長問：你寄藏Ａ槍及子彈1顆在
    自己家中，不擔心為警查獲？）Ａ槍及子彈1顆我沒有放家
    中，放在我所有車牌號碼XF-838號大貨車內，或藏車子底下
    用土埋起來。（審判長問：丁○○是否告訴你Ａ槍及子彈1
    顆，是他的？）那時他告訴我東西是別人寄放他，因為住宿
    不方便，所以交給我。（審判長問：是否將Ａ槍及子彈1顆
    放在麥寮附近魚塭？）無。（審判長問：為何另案你說放在
    附近魚塭？）當時我藏放在貨車內，另案所說，雲林麥寮六
    輕附近魚塭是指，我與丁○○約在六輕魚塭附近交槍。（審
    判長問：為何你沒有詢問丁○○說Ａ槍及子彈1 顆何人所有
    ？）東西是丁○○的，丁○○人很神秘，他告訴我是朋友寄
    放的。（審判長問：是否詢問丁○○是哪裡的朋友？）時間
    已久，我忘記是否詢問過丁○○。（審判長問：為何丁○○
    有時叫你把Ａ槍及子彈1顆交給你？）我將Ａ槍及子彈1顆給
    丁○○，丁○○曾經告訴我是彰化那邊的人，丁○○要去彰
    濱上班，我請他順便帶回去。（審判長問：為何之後丁○○
    又將Ａ槍及子彈1顆拿回給你？）因為找不到人，工作忙，
    他沒有時間出去。（審判長問：知道丁○○三至五次槍彈往
    來之間，丁○○是否拿Ａ槍及子彈1顆犯案？）我沒有詢問
    他，他也不會告訴我。（審判長問：從丁○○93年5 、6月
    間將Ａ槍及子彈1顆交給你，至為警查獲，被告是否曾經向
    你要Ａ槍及子彈1顆？）均無。（審判長問：丁○○與被告
    感情如何？）我當初以為丁○○與被告是親兄弟，言談間，
    我覺得他們感情很好。丁○○當初跟我介紹被告是他最小的
    小弟，我不確定他們是否親兄弟。（審判長問：為何從無懷
    疑丁○○把Ａ槍及子彈1顆放在你這邊的原因？）剛開始丁○○叫我保管Ａ槍及子彈1顆，怕被人發現，遺失，我認為
    時間不久，所以我答應保管。（審判長問：每次丁○○將Ａ
    槍及子彈1顆交給你，或請你交還給你，丁○○如何與你聯
    繫？）白天我上班，晚上才有空，有時晚上丁○○約我外出
    喝酒，丁○○會告訴我何時回彰濱，丁○○叫我將Ａ槍及子
    彈1 顆帶出給他。（審判長問：丁○○把Ａ槍及子彈1顆交
    給你，是否有外包裝？）只有黑色皮套包裝槍彈，子彈用衛
    生紙包裝，子彈及槍枝方開放，槍枝是皮套套起來，黑色小
    手提包交給我。（審判長問：93年5、6月間至為警查獲止，
    三至五次槍彈往來，都是黑色的小提袋裝著Ａ槍及子彈1顆
    ？〔提示94偵字第2796號卷第75頁照片〕）均是。是這個包
    包沒錯。」等語（見原審卷第209至211頁反面）。
  7.被告於警訊時供稱：「（問：丁○○及林秋文你是否認識？
    何種關係？）認識，我們是朋友關係。（問：警方於94年4
    月7日查獲林秋文持有一把貝瑞塔92改造手槍〔經當場提示
    照片並簽名捺印〕子彈2顆，依據林秋文與丁○○於警訊中
    供述，該槍是你寄放的是否屬實？）屬實是我拿給丁○○寄
    放。（問：該把貝瑞塔92改造手槍你是於何時寄放給丁○○
    ？）是很久以前，我記得是在93年6月左右。（問：該把槍
    的來源為何？）該槍是我一位朋友叫黃炯發，他要寄放給丁○○，因為他沒有交通工具，委託我載他至雲林縣麥寮鄉丁○○服務的公司地點，到達現場經由我轉交給丁○○，我是
    事後才知道轉交物品是手槍。（問：丁○○供述帶你至林秋
    文住處寄放該槍枝，並告訴你如果你或黃炯發需要該把槍，
    請自行向林秋文索取是否有此事？）有此事，丁○○有帶我
    至林秋文住處寄放槍枝，他日後才告訴我，如果要取回槍枝
    直接至林秋文住處取回。」等語（見94年度偵字第4462號偵
    查卷第23頁）。被告於偵查中供稱：【因我不知道包包裡是
    槍枝，我只有交包包給丁○○。我去過2次，交1次包包給丁○○。和黃炯發一起交包包給丁○○。」等語（見94年度偵
    字第4462號偵查卷第30、31頁）。本院參酌以上被告之供述
    及證人之證述，可知被告確有與黃炯發同往丁○○之公司，
    並將裝有槍枝之包包交予丁○○，嗣後丁○○再將該槍枝轉
    交予林秋文寄藏保管等情，且前後尚多次取回等情，足認被
    告於前往丁○○公司之時，已知黃炯發持有槍枝、子彈之事
    實，且其又將該槍枝、子彈交予丁○○，可見其確有與黃炯
    發共同持有該槍，並共同交予丁○○寄藏之事實。此外，復
    有現場查獲照片共計12張、扣案槍枝查獲照片2張、臺灣彰
    化地方法院檢察署94年2月17日彰檢輝智監續字第000027號
    通訊監察書、電話附表及電訊監察譯文記錄、通話記錄各1
    份（見94年度偵字第2796號偵查卷第67至75頁、第101至107
    頁；94年度偵字第4462號偵查卷第26頁）附卷，仿BERETTA
    廠M9型半自動手槍製造之玩具手槍且換裝土造金屬槍管而成
    之可發射子彈具有殺傷力之改造手槍1枝（槍枝管制編號：0
    000000000號）及具有殺傷力直徑8.87mm金屬彈頭之土造子
    彈1顆（業因鑑驗已試射擊發滅失）扣案，可資佐證。而扣
    案之槍枝、子彈，經內政部警政署刑事警察局鑑定結果，送
    鑑改造貝瑞塔92手槍1枝（槍枝管制編號：0000000000號）
    ，認係由仿仿BERETTA廠M9型半自動手槍製造之玩具手槍換
    裝土造金屬槍管而成之可發射子彈具有殺傷力之改造手槍，
    機械性能良好，可擊發適用子彈，認具殺傷力。送鑑子彈2
    顆，1顆，認係具直徑約8.87mm金屬彈頭之土造子彈，經實
    際試射，可擊發，認具殺傷力。有內政部警政署刑事警察局
    94年4月20日刑鑑字第0940057210號槍彈鑑定書在卷可稽（
    見94年度偵字第2796號偵查卷第122至127頁）。綜上所述，
    被告與黃炯發有犯意聯絡及行為分擔之情形，至為明顯。被
    告所辯，顯係事後卸責之詞，不足採信。
  (二)事實欄二部分：
  1.證人乙○○於偵查中證稱：「（問：93年9月2日及93年9月
    9日所查獲之槍枝，是否如員警刑8939號警卷附第8、9頁之
    槍枝？）是。（問：來源如何？）是向「阿成」、「阿狗」
    、「阿智」所買的。（問：這枝槍是向何人買的？〔提示警
    卷附第9頁編號4〕）是向「阿成」（丙○○）買的。（問：
    這把槍為何黃睦順會看過，且稱是你賣給他的，只是後來被
    張維智所拿走？）我沒有要賣給他，我只是寄放在他那裡。
    」等語（見93年度偵字第7658號偵查卷第26頁）。
  2.證人乙○○於偵查中證稱：「（問：黃睦順說他和你一起去
    買一支手槍？）他胡說的。那天我和黃去鹿港找阿成吃飯的
    ，不是買槍。」等語（見94年度他字第178號偵查卷第28、
    29頁）。
  3.證人乙○○於原審審理中證稱：「（檢察官問：你是否欠黃
    睦順錢？）有，二十萬元。（檢察官問：93年6、7月間，你
    是否帶黃睦順找被告？）有，一起吃飯。（檢察官問：當天
    何人主動去找被告？）我提議帶黃睦順去找被告。（檢察官
    問：當天是否提到買槍彈之事？）無。（檢察官問：黃睦順
    是否要向被告買槍？）我不清楚。（檢察官問：當天吃飯，
    黃睦順是否提到要請你當保證人，要你積欠二十萬元，向被
    告購買槍彈？）我向黃睦順借用支票二十萬元，當天黃睦順
    要我拿二、三萬元現金給他，我說支票是否可以兌現，我拒
    絕。無此事。（檢察官問：與本案相關之幫助販賣槍彈案件
    ，你已經被判刑？）是。（檢察官問：當天吃完飯後，你是
    否拿東西給黃睦順？）無。（檢察官問：案發前你與黃睦順
    有無糾紛？）無。〔公訴人主詰問完畢。審判長請辯護人行
    反詰問。〕（辯護人問：黃睦順認識被告？）認識不熟，之
    前就認識。（辯護人問：經由你介紹認識？）是，不是93年
    6、7月間吃飯當天認識。（辯護人問：本案Ｂ槍黃睦順是否
    真的此有該把槍，有無人賣Ｂ槍給黃睦順？）我不清楚。我
    知道他有槍。（辯護人問：槍是否扣案Ｂ槍？）我不清楚，
    我有寄藏槍枝給黃睦順。（辯護人問：知道黃睦順槍枝來源
    ？）不清楚。（辯護人問：被告是否賣槍給黃睦順？）不可
    能。被告在工作無空賣槍。（辯護人問：為何你另案販賣槍
    枝案件，黃睦順證述，Ｂ槍是經由你賣給他的？）黃睦順證
    述不實在。黃睦順曾經說該槍是向我買的，又說他沒有買槍
    。（辯護人問：你有無跟被告購買槍枝？）無。（辯護人問
    ：為何偵訊中你說向綽號阿成之人購買槍枝？）警詢中我只
    是說阿成是我朋友，偵訊中我說沒有向阿成購買槍枝。（辯
    護人問：為何Ｂ槍與你及被告均無關，黃睦順不滿意Ｂ槍，
    是你帶回修理？）我有類似Ｂ槍的槍枝，Ｂ槍是否我的槍枝
    ，我不清楚，我是寄藏槍枝在被告處。（辯護人問：你手上
    有幾把槍枝？）三、四支槍枝。數量不清楚。（辯護人問：
    黃睦順有幾把槍枝？）我看過他拿一、二支槍枝。（辯護人
    問：黃睦順是否有Ｂ槍？）我沒有注意。（辯護人問：你的
    槍枝來源？）向在西螺綽號阿狗之人購買。（辯護人問：阿
    狗的聯絡方式？玩具店聯絡，目前找不到。（辯護人問：是
    否向被告購買槍枝？）無。（辯護人問：就你所知，黃睦順
    是否向被告購買槍枝？）我不清楚，後改稱應該沒有。〔辯
    護人反詰問完畢。審判長請公訴人行覆主詰問〕（檢察官問
    ：今日證述黃睦順不可能向被告購買槍枝，但你另案販賣槍
    枝的案件中，你說黃睦順向被告買槍？）是黃睦順告訴我的
    ，我才知道。〔公訴人覆主詰問完畢。審判長請辯護人行覆
    反詰問〕（辯護人問：之前另案說黃睦順自己找被告買槍，
    是黃睦順告訴你的？）是，我不知道黃睦順所言是否實在。
    （辯護人問：就你所知，黃睦順是否施用毒品？）有，他的
    精神恍惚。（辯護人問：黃睦順槍枝是否你賣給他的？）不
    是。‥‥（審判長問：何時介紹被告與黃睦順認識？）92年
    年底至93年初某日。（審判長問：為何介紹被告與黃睦順認
    識？）我去找被告吃飯，黃睦順與我同行，才認識。（審判
    長問：審判長問93年6、7月間是否開車載黃睦順至鹿港鎮去
    找被告？）有，但是黃睦順開車載我至鹿港找被告。（審判
    長問：黃睦順找被告有何事？）是我去找被告，黃睦順開車
    載我。（審判長問：為何要黃睦順開車載你？）因為他來找
    我，比較方便。（審判長問：黃睦順找你有何事？）我們才
    在一起，他約我外出找他朋友，真實姓名我不清楚，住台中
    大里。（審判長問：既然被告找你要去找他朋友，為何去鹿
    港？）我打電話給被告，因為我們好幾天沒有在一起。（審
    判長問：大里與鹿港路程不同，你們要去哪裡？）鹿港。（
    審判長問：不是要去大里找黃睦順朋友，為何去鹿港？）先
    去鹿港後去大里。（審判長問：每天都去找朋友吃飯？（審
    判長問：經常這樣。（審判長問：案發期間的工作？）家具
    。（審判長問：93年6、7月間去鹿港何處找被告？）我不知
    道詳細地址。不是在被告家。（審判長問：93年6、7月間黃
    睦順與被告很熟？）普通，不是很熟。（審判長問：平常黃
    睦順會去找被告？）我不清楚。（審判長問：93年6、7月間
    被告有無販賣Ｂ槍給被告〔參見94偵查字第4462號卷附第33
    至35頁之槍彈〕？）無。我沒有看到任何槍枝。（審判長問
    ：黃睦順原本要去大里找朋友有何事情？）我不清楚。（審
    判長問：你與黃睦順、被告三人一同吃飯？）是。（審判長
    問：吃完飯後，你與黃睦順離開鹿港？）是，馬上離開並前
    往台中大里。（審判長問：93年6、7月間你與黃睦順去找被
    告當天，黃睦順是否與被告單獨相處？）無。（審判長問：
    當天你去找被告，直到吃飯完，你都與黃睦順一起？）是。
    （審判長問：黃睦順是否告訴你，他要向被告購買槍彈？）
    無。（審判長問：93年6、7月間黃睦順與你去鹿港找被告，
    是否說要跟被告購買槍彈？）無。（審判長問：黃睦順要向
    被告購買槍彈，因為金不夠，要你當保證人？）無。只有向
    我借錢。（審判長問：黃睦順有無說借錢原因？）無。（
    審判長問：黃睦順是否告訴你借錢用途？）我有詢問，但他
    沒有告訴我用途。（審判長問：黃睦順向被告購買Ｂ槍價格
    ？）我不清楚。（審判長問：黃睦順事後告訴你，有跟被告
    購買槍枝？）是。（審判長問：黃睦順何時告訴你？）案發
    後為警查獲，在偵訊中告訴我的。（審判長問：93年6、7月
    間你與黃睦順去找被告，到被告家？）不是。（審判長問：
    你可肯定你與黃睦順去找被告，你與黃睦順均在一起？）是
    。（審判長問：你如何認識被告？）91、92年間在電玩店認
    識的。（審判長問：黃睦順有時精神恍惚，你如何判斷？）
    黃睦順在開庭時自己陳述的，且他有心臟病等疾病，他住院
    ，我曾經去醫院照顧他，他的診斷證明書也是如此記載。（
    審判長問：是否因為為了逃避你另案幫助被告販賣槍彈之犯
    行，而為今日之上揭證述？）‥‥（辯謢人問：你欠黃睦順
    二十萬元，黃睦順拿支票給你，還是黃睦順要向你借錢才拿
    支票給你？）我車禍向黃睦順借錢修車，黃睦順拿支票給我
    ，但是二、三天後，黃睦順叫我借二、三萬元給他。」等語
    （見原審卷第204至208頁反面）。
  4.證人乙○○於另案審理中證稱：「原本是我找丙○○吃飯，
    黃睦順跟我一起去，吃飽後要走時，黃睦順自己就跟丙○○
    說要買槍，黃睦順錢帶不夠，要我作保證人，我說我不要，
    如果黃睦順沒有拿錢給丙○○，不就變成要我還，所以我不
    要，黃睦順就說我不夠朋友，那支槍跟我沒有關係，是黃睦
    順自己向丙○○買的，交給黃睦順的那支Ｃ槍才是我自己買
    的，是警察監聽的時後聽到就以為是黃睦順向我買的，但Ｃ
    槍是我向「阿狗」買的，買了四萬元，‥‥。」等語（見原
    審93年度訴字第1755號卷(三)第23、24頁）。
  5.證人乙○○於本院審理中證稱：（辯護人問：黃睦順何時告
    訴你有向被告買槍？）在刑事組筆錄做完之後，送檢察官之
    後，在拘留室那裡。（辯護人問：黃睦順何時告訴你要用你
    欠他的20萬元來抵買槍的錢？）沒有抵買槍。（辯護人問：
    有無跟你提過？）沒有。（辯護人問：你在原審證述有寄藏
    槍枝在黃睦順那裡，是否是本案的槍枝？〔提示原審卷第20
    5頁〕）我要看槍枝才知道。（審判長問：〔提示偵字卷第2
    6頁槍枝照片〕不是，而且黃睦順也沒有這個槍枝。（辯護
    人問：黃睦順在另案說槍枝是向丙○○買的，為何是在你那
    裡取槍？）黃睦順在地檢的時候叫我頂罪，把罪推給丙○○
    。我槍枝先寄放在黃睦順那裡。黃睦順沒有向丙○○買槍。
    （辯護人問：你們說把罪推給丙○○的意思是什麼？）我不
    知道。（辯護人問：為何會對黃睦順說向丙○○買槍需要用
    現金？）我沒有這樣說。（辯護人問：是否知道黃睦順確實
    有跟丙○○買槍？）我不知道。」等語（見本院卷第71頁反
    面至第72頁）。
  6.證人乙○○於本院審理中證稱：「（辯護人問：請求確認槍
    枝管制編號0000000000號〔本案犯罪事實二〕，是否是乙○○在一審95年9月22日審理時他說有寄藏槍枝給黃睦順，是
    否就是這隻槍枝？〔提示槍枝予證人〕）槍枝號碼我不知道
    ，但確實很像這把槍。（辯護人問：請證人確認。）確實是
    我交給黃睦順的。（審判長提示扣案槍枝，槍枝管制編號為
    000000000、0000000000、0000000000號三把槍枝及長槍予
    證人辨認。〔當庭提示扣案槍枝〕）這三把槍都是我的，長
    槍也是我的。〔審判長請檢察官行反詰問〕（檢察官問：乙○○93年訴字第1755號刑事判決，你是否因為連續販賣第一
    級毒品、第二級毒品、持有槍枝以及幫助販賣槍枝，而被臺
    灣彰化地方法院以上開判決判決有罪，且應執行有期徒刑二
    十年，是否有這個案子？〔提示上開判決書予證人閱覽〕）
    有。（檢察官問：案子確定了嗎？）槍砲的部分確定，毒品
    的部分還沒確定，上訴到最高法院發回。（檢察官問：你涉
    案的案件槍枝編號0000000000號，該案判決所指的Ｃ槍，在
    已經確定的判決裡面是認定由丙○○賣給黃睦順，而你幫助
    販賣這把Ｃ槍，是否如此？）是這樣判。」等語（見本院卷
    第95頁）。
  7.證人黃睦順於警詢時證稱：「我是於93年7月（正確日期我
    忘記了），我與乙○○到鹿港鎮找丙○○，丙○○將該把手
    槍交給乙○○，乙○○再將槍拿給我得，我是以新台幣六萬
    元購買的。」等語（見員警刑字第0930008939號卷第31頁）
    。
  8.證人黃睦順於偵查中證稱：「（問：你何時在何地向乙○○
    以六萬元買槍？）何時我忘記了，是在鹿港買的，他帶我去
    鹿港找一位叫『阿成』（丙○○）的人買的。」等語（見93
    年度偵字第6616號偵查卷第97頁）。
  9.證人黃睦順於另案審理中證稱：「我是當面跟乙○○講的，
    但乙○○帶我去鹿港，說要去找一位鹿港阿成，我坐在車上
    ，乙○○下車去另外一輛車上，我跟鹿港阿成見過面，‥‥
    槍枝不是乙○○在賣，是乙○○跟我一起去找『阿成』，都
    是由乙○○與『阿成』接觸，槍要六萬元，本來是要從乙○○欠我的二十萬元抵，乙○○不給我抵，說買槍需要現金，
    槍是『阿成』交給乙○○。」等語（見原審93年度訴字第17
    55號卷(三)第9、10頁）。
  10.由以上證言觀之，實際上係乙○○帶黃睦順前往鹿港向被告
    購買槍枝、子彈，再由乙○○轉交予黃睦順無疑。因此，證
    人乙○○於本院審理中所為之證言，顯係迴護被告之詞，不
    足採信。至於證人張維智於另案偵查中雖證稱：其聽乙○○
    向其表示有出售槍枝給黃睦順，是1把P220型槍枝（見94年
    度他字第178號偵查卷第47頁反面）等語，然證人張維智並
    非與被告直接買賣槍彈之交易者，且係聽聞證人乙○○所述
    ，況證人黃睦順直接交易對象為被告，證人黃睦順對於向被
    告購買事實欄二所示槍彈之事實，應記憶深刻，而較為可信
    ，證人張維智之證言，尚難為有利於被告之證明。從而，公
    訴意旨認被告先將槍彈販賣與乙○○後，乙○○再自行販賣
    予證人黃睦順一節，及與事實不合，尚有誤會之處，併予敘
    明。此外，復有照片14張附卷（見94年度偵字第2796號偵查
    卷第11 6至118頁），及可發射子彈具殺傷力之仿SIG SAUER
    廠P220型改造手槍1枝（槍枝管制編號：0000000000號）及
    具殺傷力直徑8.86mm金屬彈頭之土造子彈1顆扣案，可資佐
    證。而扣案之槍枝經送請內政部警政署刑事警察局鑑定結果
    ，送鑑改造90手槍1枝（槍枝管制編號：0000000000號），
    認係由仿SIG SAUER廠P220型半自動手槍製造之玩具手槍換
    裝土造金屬槍機及土造金屬槍管而成改造手槍，機械性能良
    好，可供擊發適用子彈使用，認具殺傷力。送鑑改造子彈1
    顆，認係土造子彈，具直徑8.86mm金屬彈頭，經實際試射，
    可擊發，認具殺傷力等。有內政部警政署刑事警察局93年10
    月14日刑鑑字第0930203899號槍彈鑑定書在卷可稽（見94年
    度偵字第4462號偵查卷第33至35頁）。是被告所辯，亦係事
    後卸責之詞，不足採信。
  (三)事實欄三部分：
  1.證人戊○○於警詢時證稱：「（問：於民國94年1月29日0時
    26分53秒你有無以一支行動電話機像丙○○購買何種毒品？
    ）我有以行動電話機向丙○○抵押新台幣2000元購買安非他
    命。（問：你以何種廠牌、形式及顏色之行動電話手機向丙○○抵押2000元？）我以摩托羅拉牌V202白色折疊式行動電
    話機向丙○○抵押2000元。（問：此次交易於何地點交易？
    ）是於丙○○房間內交易。‥‥（問：你用2000元購買多少
    數量之安非他命？）大約有1公克之數量。（問：於94年1月
    29日14時13分58秒尼有無像丙○○購買安非他命？）我有打
    電話向他買1000元之安非他命。（問：此次是如何交易？）
    是我至他家裡外面打電話給他，他自其住宅出來三合院外面
    將1000元之毒品交給我。（問：你用1000元購買多少之安非
    他命？）約購買0.5公克之安非他命。（問：你從何時向丙○○開始買毒品？總共購買幾次）我自94年1月初開始向丙○○購買安非他命，總共約購買有3、4次。（問：你有無向
    丙○○贖回抵押之行動電話手機？）我是直接將行動電話手
    機販賣給丙○○，將所得的錢向他購買安非他命，所以我並
    未向丙○○贖回。」等語（見94年度他字第178號偵查卷第7
    2頁反面至73頁）。
  2.證人戊○○於偵查中證稱：「（問：你的手機？）00000000
    00。（問：是否此門號買毒品？）是。（問：向誰買？）志
    豪。我係用剛剛的門號跟他聯繫的。跟他買安非他命，一次
    買1000至2000元買3、4次，在他的家（在福興）。（問：是
    否用手機跟他交換毒品？）是。（問：是否知道誰跟他買毒
    品？）我不知道。（問：志豪是否為丙○○〔Ｚ000000000〕
    ？〔提示丙○○照片〕）是。他20幾歲，身高比我高。（問
    ：是否確定跟丙○○買毒品？）是。」、「（問：警局是否
    被刑求？）沒有。（問：是否照實陳述？）是。（見94年度
    他字第178號偵查卷第86、88頁）。
  3.證人戊○○於本院審理中證稱：「（辯護人問：何時認識被
    告？）曾經在一起過，大概是95年認識的。（辯護人問：在
    警訊時證述94年1月29日有向被告抵押二千元的手機，購買
    安非他命，實際情形如何？）為何你會這樣說？）那不是抵
    押，我本來手機要賣給被告，警察說有監聽到販賣毒品的事
    情。（辯護人問：你自己有無聽到監聽的內容？）沒有。（
    辯護人問：你在警訊筆錄證述與監聽譯文所記載交易的地點
    不同，實際情形如何？）我們沒有交易，只是一起施用而已
    。（辯護人問：為何警訊筆錄會說交易地點是在丙○○住宅
    房間內？）這個也是警察講的。（辯護人問：你電話中有提
    到跟丙○○說你弄一千沒有，是什麼意思？）那個是要跟他
    借錢。（辯護人問：究竟有無跟被告買過毒品？）沒有。（
    辯護人問：你的警訊筆錄是否實在？）不實在。〔審判長請
    檢察官行反詰問〕（檢察官問：請鈞院提示彰化地檢署94年
    度他字第178號卷第86至88頁證人戊○○之證述，這份筆錄
    中（檢察官問：你向誰買毒品，你說向志豪，一次買一千、
    買了三、四次，檢察官提示丙○○的照片是否是這個人，你
    說是，對當時自己的證述有何意見？）〔審判長提示上開卷
    證〕是我說的沒錯。（檢察官問：當時你說的你向丙○○買
    毒品，和今天所說不一致，為何會這樣？）當時是警察叫我
    這樣講，我在偵查中（檢察官問：我的時候，警察還在我的
    後面，我不敢講。（檢察官問：偵查中檢察官有無叫你要怎
    麼講？）沒有。〔審判長請辯護人行覆主詰問〕（辯護人問
    ：當時檢察官偵訊的時候為何很明確的證述是向被告購買及
    次數？）警察叫我這麼說的。‥‥（法官問：警察有無打你
    ？）借提的時候在車上有打我胸口一下。（法官問：是否是
    在訊問的時候？）不是。（法官問：檢察官有無毆打你？）
    沒有。（法官問：你在警訊和偵查作證的筆錄，這些話都是
    從你的口中說的嗎？）是。（審判長問：警察有無刑求你？
    ）就是在車上打我胸口一下。（審判長問：偵查庭的時候，
    為何警察會在偵查庭裡面？）警察有在偵查庭裡面，警察坐
    在後面聽。（審判長問：為何在檢察官補訊問的時候，你說
    沒有被刑求？〔提示〕）當時我看警察在後面我不敢講。」
    等語（見本院卷第70至71頁反面）。
  4.本院審酌證人戊○○上開證言，其對於向丙○○購買毒品之
    經過詳情，證述極為明確，且檢察官偵訊時，尚詢問證人戊○○警局有無刑求時，其仍陳稱並無刑求等情。而證人戊○○於本院翻異其詞，改稱係一起施用云云，顯係事後迴護被
    告之詞，不足採信。其所謂警察在車上有打其胸口一下，亦
    無任何憑據，難認屬實。再以被告於原審準備程序中自承，
    其使用內裝行動電話門號0000-000000號晶片卡之諾基亞廠
    牌2110型行動電話，於事實欄三所示時間與證人戊○○聯繫
    。並有臺灣彰化地方法院檢察署94年1月25日94年彰檢輝智
    監續字第000012號通訊監察書、電話附表、電訊監察譯文、
    通訊記錄各1份附卷可稽（見94年度他字第178號偵查卷第79
    至80頁、第75頁；94年度偵字第4462號偵查卷第43頁）。足
    認證人戊○○確有向被告購買安非他命2次之事實。至於證
    人戊○○雖於警詢及偵查中證述向被告購買甲基安非他命約
    3、4次等情，然並無其他證據資料可知佐證，因此本院僅認
    定被告販賣安非他命之次數為2次。
  5.又證人戊○○曾有施用第二級毒品甲基安非他命，其為警方
    採集尿液送驗，呈甲基安非他命陽性反應等情，此有彰化縣
    衛生局93年5月24日煙檢字第931481號、93年9月10日煙檢字
    第932845號、93年12月6日煙檢字第934150號煙毒尿液檢驗
    成績書各1紙、尿液編號與真實姓名對照表3紙（見本院93年
    度上易字第1412號戊○○違反毒品危害防制條例案件全卷）
    ，足見證人戊○○確有施用毒品甲基安非他命，且有購買甲
    基安非他命之需求；另施用甲基安非他命者，在體內經由代
    謝會轉變成安非他命，一部分會以原形排出，故正常情形下
    施用甲基安非他命，其尿液中同時可檢出甲基安非他命及安
    非他命，施用安非他命者，其尿液中僅會檢出安非他命，不
    會檢出甲基安非他命，證人戊○○為警另案查獲時所採尿液
    既呈甲基安非他命陽性反應，可見其確有施用第二級毒品之
    行為，益證被告確有販賣甲基安非他命予證人戊○○之事實
    。
  6.另查被告自始即否認販賣甲基安非他命之犯行，本院自無從
    查得其具體販入、賣出實際獲得之利益若干。惟查被告雖於
    原審審理中自承其係從事辦喜宴工作等語（見原審卷第257
    頁反面），然依社會事理常情，縱使被告有職業收入頗豐，
    亦無可能自行購入毒品甲基安非他命後，無償提供昂貴毒品
    甲基安非他命供他人施用，況被告與證人戊○○間並無特殊
    交情可言；再參酌甲基安非他命因物稀價貴，且為政府嚴格
    查緝之違禁物，凡販賣毒品者，茍無利可圖，應無甘冒被供
    出來源或遭檢警查緝之危險而平價供應他人施用之理，是其
    販入毒品價格必較出售之價格低廉，或以同一價格販賣而減
    少毒品之份量，而從中賺取買賣價差牟利之意圖及事實，應
    屬合理之認定，倘無差額利潤可圖，衡情其應不致於甘冒風
    險，無端平白將毒品給予他人吸食之可能。基上說明，足資
    認定被告販入甲基安非他命之價格必較販出之價格為低，而
    有從中賺取差額利潤圖利事實，是被告具有營利意圖甚明。
  (四)綜上所述，被告所辯各節，顯係事後卸責之詞，不足採信，
    本件事證明確，被告犯行，堪以認定。
三、法律之比較適用：
  (一)按刑法於民國94年2月2日經總統令修正公布，於95年7月1日
    施行，修正後刑法第2條第1項規定：「行為後法律有變更者
    ，適用行為時之法律。但行為後之法律有利於行為人者，適
    用最有利於行為人之法律。」該條係規範行為後法律變更所
    生新舊法律比較適用之準據法，本身尚無新舊法比較之問題
    ，於新法施行後，應一律適用新法第2條第1項之規定，為「
    從舊從輕」之比較。再按本次法律變更，比較時應就與罪刑
    有關之共犯、未遂犯、牽連犯、連續犯、結合犯，以及累犯
    加重、自首減輕暨其他法定加減原因（如身分加減）與加減
    例等一切情形，綜其全部罪刑之結果而為比較；另從刑附屬
    於主刑，除法律有特別規定者外，依主刑所適用之法律（最
    高法院95年5月23日95年度第8次刑庭會議決議參照）。而修
    正後廢除刑法第56條連續犯之結果，如改依數罪併罰之規定
    ，未必對行為人有利，自以修正前之規定有利於行為人；又
    刑法關於罰金之規定，經依提高標準及換算新台幣之結果，
    以修正前罰金之低度刑有利於行為人，亦應適用修正前之規
    定。被告行為後法律有變更，應依修正後刑法第2條第1項前
    段之規定，適用被告行為時即修正前之法律處斷。至於罰金
    易服勞役部分，經依提高標準及換算新台幣比較後，則以修
    正後刑法之規定有利於行為人，此部分自應依修正後刑法第
    42條第3項前段規定，諭知易服勞役之折算標準，附此敘明
    。
  (二)槍砲彈藥刀械管制條例於94年1月26日，經總統以華總一義
    字第09400010101號令公佈修正，並於94年1月28日生效。按
    未經許可，製造、販賣可發射子彈具有殺傷力之槍枝罪，於
    修正後，係規定在槍砲彈藥刀械管制條例第8條第1項，其法
    定刑為「無期徒刑或5年以上有期徒刑，併科新臺幣一千萬
    元以下罰金」，較修正前之槍砲彈藥刀械管制條例第11條第
    1項之法定刑「5年以上有期徒刑，併科新臺幣一千萬元以下
    罰金」為重，經比較新、舊法後，應依刑法第2條第1項前段
    規定，應適用被告行為時即修正前之規定處斷。
四、核被告所為，就事實欄一部分，係犯槍砲彈藥刀械管制條例
    第8條第4項之未經許可持有可發射子彈具有殺傷力槍枝罪及
    同條例第12條第4項之未經許可持有子彈罪。又被告與案外
    人黃炯發間，就事實欄一之犯行，有犯意之聯絡及行為之分
    擔，應為共同正犯。至證人丁○○、林秋文所為應係寄藏槍
    彈犯行，公訴人認為被告與證人丁○○、林秋文間，就上揭
    持有槍彈犯行，為共同正犯，尚有誤會。按未經許可，無故
    持有槍、彈罪，其持有之繼續，為行為之繼續，至持有行為
    終了時，均論為一罪，不得割裂（最高法院90年度臺上字第
    3270號判決要旨參照）。另被告持有事實欄一所示槍彈之行
    為，被告以一持有行為同時觸犯未經許可持有可發射子彈具
    有殺傷力槍枝罪及未經許可持有子彈罪，為想像競合犯，應
    依刑法第55條規定，從一重之槍砲彈藥刀械管制條例第8條
    第4項之未經許可持有可發射子彈具有殺傷力槍枝罪論處；
    就事實欄二部分，係犯修正前槍砲彈藥刀械管制條例第11條
    第1項之未經許可販賣可發射子彈具有殺傷力之槍枝罪及同
    條例第12條第1項之未經許可販賣子彈罪（此條文未經修正
    ）。其持有槍彈之低度行為，應為販賣之高度行為所吸收，
    均不另論罪。被告一行為販賣槍枝及子彈之犯行，係屬想像
    競合犯，應依修正前刑法第55條之規定，從一重處斷。本件
    起訴書雖未敘及被告未經許可販賣子彈部分之事實，惟此部
    分與已起訴之販賣可發射子彈具有殺傷力之槍枝部分，有想
    像競合犯之裁判上一罪關係，應為起訴效力所及，本院自應
    併予審理，附此敘明；就事實欄三部分，係犯毒品危害防制
    條例第4條第2項之販賣第2級毒品罪。被告供販賣第二級毒
    品而持有第二級毒品之低度行為，均應為販賣之高度行為所
    吸收，均不另論罪。被告先後二次販賣安非他命之犯行，時
    間緊接，犯罪構成要件相同，顯係基於概括之犯意反覆為之
    ，為連續犯，應依修正前刑法第56條之規定，以一罪論，除
    法定刑中無期徒刑部分不得加重外，其他部分，依法加重之
    。又起訴書雖記載被告販賣安非他命，經公訴人於原審審理
    中更正為販賣甲基安非他命，併予敘明。被告所犯未經許可
    持有改造槍枝罪、販賣改造槍枝罪、販賣第二級毒品罪間，
    構成要件不同，犯意各別，行為互殊，應予分論併罰。按刑
    法第59條規定犯罪情狀可憫恕者，得酌量減輕其刑，固為法
    院依法得自由裁量之事項，然非漫無限制，必須犯罪另有特
    殊之原因與環境，在客觀上足以引起一般同情，認為即予宣
    告法定低度刑期尤嫌過重者，始有其適用。是為此項裁量減
    刑時，必須就被告全部犯罪情狀予以審酌在客觀上是否有足
    以引起社會上一般人之同情，而可憫恕之情形，始稱適法（
    最高法院88年度臺上字第6683號判決要旨參照）。而本案被
    告犯行，均已如前述，依被告犯罪情狀，無故持有槍枝，並
    因圖利而販賣毒品、槍枝，危害社會治安且戕害國民健康、
    助長施用毒品惡習，其危害性與犯罪情節較諸大量販賣槍枝
    或走私進口、長期販賣毒品之大、中盤販者有所差異，然衡
    酌槍砲彈藥刀械管制條例、毒品危害防制條例制定之目的，
    係為防制槍枝、毒品危害，維護國內治安、國民身心健康，
    且被告於原審審理中自承明知不得販賣具有殺傷力之槍彈及
    毒品甲基安非他命，且被告犯後仍不知悔悟、飾詞卸責之情
    形下，倘遽予憫恕被告並減輕其刑，除對被告個人難收改過
    遷善之效，無法達到刑罰特別預防之目的外，亦易使其他販
    槍彈、販毒之人心生投機、甘冒風險繼續販售槍彈或販毒，
    亦無法達到刑罰一般預防之目的，衡諸社會一般人客觀標準
    ，本案衡情並無何等足以引起一般同情之客觀情狀而應予以
    憫恕，爰均不依刑法第59條酌減其刑，附此敘明。原審審酌
    被告持有槍彈，販賣槍彈，在槍彈氾濫之社會，對社會治安
    潛在危害匪淺，已嚴重危害社會治安及人民生活安全至深且
    鉅，邇來我國非法槍枝氾濫，不法之徒動輒擁槍自重，輕則
    以之恐嚇勒索、欺壓善良，重則持之殺人越貨，使民眾聞槍
    色變；另明知毒品戕害國人身心健康，竟販賣甲基安非他命
    予戊○○二次，且犯後並無悔意等一切情狀，引用刑事訴訟
    法第299條第1項前段，槍砲彈藥刀械管制條例第8條第4項、
    第12條第1項、第4項、修正前槍砲彈藥刀械管制條例第11條
    第1項，毒品危害防制條例第4條第2項、第19條第1項，修正
    後刑法第2條第1項前段、第42條第3項、修正前刑法第11 條
    、第28條、第55條、第56條第51條第5款、第7款、第9款、
    第10款，量處被告有期徒刑三年四月，併科罰金新臺幣五萬
    元，罰金如易服勞役，以新臺幣一仟元折算壹日；有期徒刑
    五年四月，併科罰金新臺幣八萬元，罰金如易服勞役，以新
    臺幣一仟元折算壹日；有期徒刑七年四月。應執行有期徒刑
    十五年十一月，併科罰金新臺幣十二萬元，罰金如易服勞役
    ，以新臺幣一仟元折算壹日。並以扣案之槍枝，均為槍砲彈
    藥刀械管制條例第4條第1款、第2款所列物品，係未經許可
    不得持有之違禁物，依修正後刑法第38條第1項第1款之規定
    併予宣告沒收。另扣案之具有殺傷力之子彈2顆，業經鑑驗
    時擊發滅失，已無殺傷力，且非違禁物，無庸為沒收之宣告
    。另以被告於原審審理中陳稱，扣案裝有事實欄一所示槍彈
    之黑色皮包1個，非其所有之物（見原審96年1月4日審判筆
    錄第5頁），且亦非違禁物，爰不沒收。又按毒品危害防制
    條例第19條第1項規定，犯第4條之罪者，其供犯罪所用或因
    犯罪所得之財物，均沒收之，如全部或一部不能沒收時，追
    徵其價額或以其財產抵償之。但該條項並無如同條例第18條
    第1項所定「不問屬於犯人與否，沒收之」之明文，自屬相
    對沒收主義之立法。是其應沒收之物，應以屬被告所有者為
    限。又該規定所稱「追徵其價額」者，係指所沒收之物為金
    錢以外之其他財物而無法沒收時，應追徵其價額，使其繳納
    與原物相當之價額。如所得財物為金錢而無法沒收時，始應
    「以其財產抵償之」（最高法院95年度臺上字第305號判決
    要旨參照）。至毒品危害防制條例第19條規定，所稱因犯罪
    所得之物，自以實際所得者為限，苟無所得或尚未取得者，
    自無從為沒收追繳之諭知（最高法院89 年度臺上字第3434
    號判決要旨參照）。經查：1.未扣案之諾基亞廠牌2110型號
    行動電話（不含門號0000-000000號晶片卡1張），係被告所
    有供聯絡販賣毒品事宜所用之物，已如前述，爰依毒品危害
    防制條例第19條第1項之規定宣告沒收，如全部或一部不能
    沒收時，應追徵其價額。至被告販賣毒品時使用之行動電話
    門號0000-000000號晶片卡1張，因非以被告名義所申設，而
    係以案外人即用戶許坤明名義登記，為預付卡且為申請人所
    有等情，此有遠傳電信股份有限公司95年2月16日遠傳（業
    服）字第09510105867號函檢附之申請人資料1紙（見原審卷
    ）附卷可參。是上揭門號之晶片卡1張，尚難認定為被告所
    有之物，爰不併予宣告沒收。被告連續販賣第二級毒品安非
    他命之所得財物，現金共計1000元，並未扣案，應依毒品危
    害防制條例第19條第1項之規定宣告沒收，如全部或一部不
    能沒收時，應以其財產抵償之。未扣案之摩托羅拉廠牌V202
    型行動電話1支係證人戊○○用已抵償向被告購買安非他命
    2000元之物，並未取回，業經證人戊○○於偵訊中證述明確
    ，亦應依毒品危害防制條例第19條第1項之規定宣告沒收，
    如全部或一部不能沒收時，應追徵其價額。認事用法均無不
    合，量刑亦屬妥適，被告上訴否認犯罪，空言指摘原判決不
    當，其上訴為無理由，應予駁回。
五、至於證人乙○○、戊○○於本院審理中，於案情有重要關係
    之事項，供前具結，而為虛偽陳述，涉犯刑法第168條偽證
    罪嫌，應由本院依職權移送檢察官依法偵辦，並請從重求處
    適度之刑，以維司法審判之公正性。
據上論結，應依刑事訴訟法第368條，判決如主文。
本案經檢察官甲○到庭執行職務。
中　　華　　民　　國　　96　　年　　9 　　月　　11　　日
            刑事第十一庭  審判長法　官　陳　朱　貴
                                法　官　何　志　通
                                法　官　郭　同　奇
上列正本證明與原本無異。
如不服本判決應於收受送達後十日內向本院提出上訴狀，其未敘
述上訴之理由者並得於提起上訴後十日內向本院補提理由書（均
須按他造當事人之人數附繕本）。
                                書記官　康　孝　慈
中　　華　　民　　國　　96　　年　　9　　月　　18　　日
